

LISANDRO IUSRY Abulatif

INFORMAÇÕES: (51) 99667-1038 labulatif@gmail.com

HABILIDADES

Monitoramento e avaliação Capacitações técnicas e gerenciais Monitoramento e avaliação Orientação a resultados Estatística Descritiva e Inferencial Abordagem técnica e gerencial Dinamismo e objetividade Pensamento estratégico Formação de parcerias Trabalho em equipe

IDIOMAS

Português Inglês Espanhol

EXPERIÊNCIA COM

Pacote Office
Moodle LMS
Canvas LMS
OpenLMS
Planilhas Eletrônicas
SQL
R
Python
Knime Analytics Platform
Tableau
Microstrategy

APRESENTAÇÃO

Experiência em planejamento, gestão e implementação de processos de educacionais, voltados para treinamento e capacitação profissional para os níveis local, estadual e federal da administração pública, e também em projetos de iniciativa privada. Experiência de atuação em atividades de consultoria e assessoria junto à organizações como a Federação Internacional das Sociedades da Cruz Vermelha e do Crescente Vermelho, Organização Pan-Americana da Saúde e Governo Federal do Brasil. Possui experiência em planejamento e implementação ambientes virtuais de aprendizagem e desenvolvimento de conteúdo instrucional para plataformas de educação online.

Possui quinze anos de experiência em implementação de projetos e programas de gestão, tendo o desenvolvimento e implementação de atividades educacionais inclusas nestes processos, com atuação em todas as Regiões do Brasil.

Experiência na mobilização e articulação de parcerias multissetoriais envolvendo atores dos setores público e privado, e da sociedade civil. As atividades relacionadas à articulação intersetorial possuem sua realização nos níveis municipal, estadual e federal, com vistas à implementação de políticas públicas do Governo Federal do Brasil e de organizações internacionais.

FORMAÇÃO

Doutorado em Políticas Públicas – Universidade Federal do Rio Grande do Sul – Em andamento

Mestre em Arquitetura e Urbanismo – Universidade do Vale do Rio dos Sinos – 2018 (Com ênfase em modelos de gestão de cidades com base nos Objetivos de Desenvolvimento Sustentável das Nações Unidas)

Especialista em Gestão Pública – Universidade do Estado do Rio Grande do Sul – 2023

Especialista em Cidades: Gestão Estratégica do Território Urbano – Universidade do Vale do Rio dos Sinos – 2014

(Pesquisa em processos de gestão e desenvolvimento de cidades)

Bacharel em Administração de Empresas - Universidade Luterana do Brasil - 2008.

EXPERIÊNCIA PROFISSIONAL

ICS DESENVOLVIMENTO SUSTENTÁVEL LTDA

2017-Presente

Planejamento, ministração e avaliação de capacitações online e presenciais direcionadas para técnicos e gestores;

Implementação e administração de sistemas de gestão de aprendizagem Moodle;

Instrutor de cursos online, incluindo a realização de atividades síncronas e assíncronas, bem como tutoria aos alunos;

Planejamento e execução de ações de divulgação de cursos e captação de alunos no âmbito nacional;

Assessoria em administração financeira organizacional;

Coordenação de atividades de capacitação em desenvolvimento, implementação, monitoramento e avaliação de programas e projetos no âmbito da administração pública;

Data analytics aplicada à gestão financeira organizacional;

Treinamentos e assessoria em gestão financeira e investimentos;

Desenvolvimento e implementação de algoritmos de inteligência artificial/machine learning para automatização de processos;

Desenvolvimento de dashboards;

Assessoramento e Implementação de ferramentas de monitoramento de desempenho para programas e projetos no setor público;

Otimização e automatização de processos para produção e atualização de indicadores de monitoramento de impacto de programas e projetos da administração pública;

Liderança de times de projeto;

Assessoria na implementação de gestão de sistemas de informação de suporte à gestão organizacional.

ORGANIZAÇÃO PAN-AMERICANA DA SAÚDE

2013-2019

Consultoria e assessoria no planejamento e gestão de projetos e programas em parceria com o Ministério da Saúde do Brasil;

Apoio ao desenvolvimento de material pedagógico para a ministração de capacitações realizadas pelo Ministério da Saúde;

Desenvolvimento de indicadores de monitoramento e avaliação e processos de produção de material técnico;

Realização de atividades de monitoramento e avaliação de políticas públicas propostas pelo Ministério da Saúde;

Planejamento, ministração e avaliação de capacitações online e presenciais direcionadas para técnicos e gestores;

Articulação e mobilização de parcerias intersetoriais (público, privado e sociedade civil) para a cooperação com a administração pública em municípios e estados;

Consultoria e capacitação para a implementação e expansão de um programa nacional de mobilidade urbana multidisciplinar nos níveis federal, estadual e local dentro dos princípios da ONU e da OMS;

Assessoria na integração dos Objetivos de Desenvolvimento Sustentável para cidades sustentáveis com estratégias de saúde (saúde urbana) em diferentes níveis de governo;

Mapeamento e gestão de processos organizacionais e interorganizacionais;

Assessoria na gestão de projetos nos níveis estadual e municipal;

Apoio a publicações técnicas e científicas; Assessoria na formação de equipes multissetoriais em nível subnacional;

Pesquisar e relatar documentos técnicos baseados em princípios de saúde pública; Atividades internacionais e nacionais entre Argentina, Brasil e Paraguai;

UNIVERSIDADE FEDERAL DE GOIÁS

2015-2017

Planejamento, ministração e avaliação de capacitações online voltadas para técnicos e gestores;

Instrutor de cursos online, incluindo a realização de atividades síncronas e assíncronas, bem como tutoria aos alunos;

Planejamento e execução de ações de divulgação de cursos e captação de alunos no âmbito nacional;

Desenvolvimento de estratégias de retenção de alunos;

Tutoria do curso de implementação do Programa Vida no Trânsito oferecido pelo Ministério da Saúde;

FEDERAÇÃO INTERNACIONAL DAS SOCIEDADES DA CRUZ VERMELHA E DO CRESCENTE VERMELHO 2009-2014

Trabalhou para a Global Road Safety Partnership (GRSP) patrocinada pela Federação Internacional das Sociedades da Cruz Vermelha e do Crescente Vermelho para promover consultoria em segurança no trânsito no Brasil por meio das seguintes atividades:

Planejamento, ministração e avaliação de capacitações online e presenciais voltadas para técnicos e gestores;

Desenvolvimento de conteúdo instrucional para capacitações e cursos presenciais e online;

Realização de atividades de monitoramento e avaliação de programas e projetos de consórcios internacionais, junto à Administração Pública brasileira;

Articulação e mobilização de parcerias intersetoriais (público, privado e sociedade civil) para a cooperação com a administração pública nos níveis municipal, estadual e federal:

Apoio ao Governo Federal no desenvolvimento de publicações técnicas e científicas focadas no monitoramento e avaliação de desempenho de programas e projetos; Implementação de ferramentas de monitoramento de desempenho para programas e projetos em áreas como saúde, educação, mobilidade e infraestrutura urbana; Implementação de ferramentas de monitoramento de desempenho para programas e projetos em áreas como saúde, educação, mobilidade e infraestrutura urbana; Realização de atividades de monitoramento e avaliação do Consórcio Road Safety in Tem Countries;

Apoio gerencial na estratégia de gestão da segurança viária à Comissão Nacional Brasileira (composta por Ministério da Saúde, Ministério da Justiça, Ministério das

Cidades, Presidência da República, entre outras instituições) para iniciativas do consórcio RS-10 e Programa Vida no Trânsito;

Formação de parcerias intersetoriais para a cooperação com a administração pública em municípios e estados;

Desenvolvimento de conteúdo instrucional (com foco na integração e análise de dados de segurança viária) para curso desenvolvido em parceria com a Global Road Safety Partnership, Ministério da Saúde e Universidade Federal de Goiás.

Participação em atividades de planejamento e gestão de estratégia global relacionadas ao planejamento institucional GRSP, Global Road Safety Initiative e Road Safety in 10 countries Consortium (promovido pelo próprio GRSP e Bloomberg Philanthropies);

Desenvolvimento do Processo de Integração de Dados, um framework capaz de integrar múltiplas fontes de dados de acidentes e vítimas para apoiar a manutenção dos KPIs do programa de segurança viária, adotado pelo Governo Federal como seu principal processo qualificar e integrar dados de segurança viária em todo o país;

Consultoria e treinamento, para técnicos e gestores das esferas municipal, estadual e federal, para implantação de processos técnicos e gerenciais para ETL (extração, transformação e carga de dados) e análise/visualização de dados;

Data wrangling e analytics em bases de dados de áreas como saúde, mobilidade urbana e segurança pública;

Mapeamento de processos de negócio;

MUNICÍPIO DE GUAÍBA - SECRETARIA DE SAÚDE

2000-2012

Planejamento, ministração e avaliação de capacitações online e presenciais voltados para técnicos e gestores da Administração Pública municipal;

Orçamentação físico-orçamentária para elaboração de LDO e PPA;

Realização de atividades de monitoramento e avaliação de programas e projetos de consórcios internacionais, junto à Administração Pública municipal e estadual;

Articulação e mobilização de parcerias intersetoriais (público, privado e sociedade civil) para a cooperação com a Administração Pública municipal;

Implementação de ferramentas de monitoramento de desempenho para programas e projetos em áreas como saúde, educação, mobilidade e infraestrutura urbana;

Apoio à profissionais das secretarias de educação e mobilidade urbana para o desenvolvimento de projetos de temas transversais ao currículo escolar do ensino fundamental;

Formação de parcerias intersetoriais para a cooperação com a administração pública em municípios e estados;

Construção de indicadores para monitoramento de desempenho de programas, projetos e atividades em saúde;

Monitoramento e avaliação de desempenho de atividades;

Mapeamento de processos de negócio;

Desenvolvimento e implementação de indicadores de segurança no trânsito para melhorar a gestão multissetorial;

Planejamento e implementação do orçamento de saúde pública;

Coordenação do processo de elaboração Plano Municipal de Saúde;

Administração de sistemas de informações gerenciais;

ETL, data analytics e visualization em bases de dados de áreas como saúde, mobilidade urbana e segurança pública;

Pla nejamento e implementação de business intelligence com Pentaho Business Analytics.

PUBLICAÇÕES

ABULATIF, L. I.. **Processo de Integração de Dados: Um modelo de gestão da informação para múltiplas bases de dados de acidentes de trânsito no Brasil.** EPIDEMIOLOGIA E SERVICOS DE SAUDE, v. 27, p. 21, 2018.

ABULATIF, L. I.; et al. Guia Vida no Trânsito. **Capítulo: Metodologia do Projeto Vida no Trânsito – Unidade: Qualificação e Integração de Dados**. 1ª ed. Brasília: Ministério da Saúde, 2017, v. 1.

ABULATIF, L. I.; SILVA, A. S.; COLUSSO, I. . Parcerias estratégicas intersetoriais para o desenvolvimento urbano sustentável: Proposição de um modelo conceitual. BITACORA URBANO TERRITORIAL, v. 30, p. 181-191, 2020.

ABULATIF, L. I.; SILVA, A. S.; COLUSSO, I. . **Desenvolvimento orientado ao transporte como inductor de práticas de sustentabilidade urbana em municípios de médio porte.** POLIS (SANTIAGO. EN LÍNEA), v. 1, p. 119-137, 2020. **Aplicação da técnica de text mining.**

ABULATIF, L. I.; SILVA, A. S.; COLUSSO, I. **Modelo de engajamento intersetorial para o desenvolvimento urbano sustentável.** URBE. REVISTA BRASILEIRA DE GESTÃO URBANA., v.13, p.1 - , 2021.

ABULATIF, L. I.. A transformação urbana de Bogotá: uma análise dos processos de planejamento e gestão. BITACORA URBANO TERRITORIAL, v. 27, p. 17, 2017.